臺灣雲林地方法院刑事裁定
111年度聲字第245號
聲  請  人  臺灣雲林地方檢察署檢察官
受  刑  人  許恆誌



上列聲請人因對受刑人數罪併罰有二裁判以上，聲請定其應執行
之刑（111年度執字第308號），本院裁定如下：
    主  文
許恆誌所犯如附表所示之罪刑，應執行有期徒刑陸年捌月。
    理  由
一、聲請意旨略以：受刑人即被告許恆誌前因犯違反毒品危害防
    制條例等案件，先後經判決確定（如附表），符合數罪併罰
    之要件，爰依刑法第53條、第51條第5款及刑事訴訟法第477
    條第1項規定，聲請定其應執行之刑等語。
二、按裁判確定前犯數罪者，併合處罰之；數罪併罰，有二裁判
    以上者，依刑法第51條之規定，定其應執行之刑；數罪併罰
    ，分別宣告其罪之刑，如宣告多數有期徒刑者，於各刑中之
    最長期以上，各刑合併之刑期以下，定其刑期，但不得逾30
    年，刑法第50條第1項前段、第53條、第51條第5款分別定有
    明文。又刑法第48條應更定其刑者，或依刑法第53條及第54
    條應依刑法第51條第5款至第7款之規定，定其應執行之刑者
    ，由該案犯罪事實最後判決之法院之檢察官，聲請該法院裁
    定之，刑事訴訟法第477條第1項亦有明定。再按刑事訴訟法
    第370條第2項、第3項，已針對第二審上訴案件之定應執行
    之刑，明定有不利益變更禁止原則之適用；而分屬不同案件
    之數罪併罰有應更定執行刑之情形，倘數罪之刑，曾經定其
    執行刑，再與其他裁判宣告之刑定其執行刑時，在法理上亦
    應同受此原則之拘束。是以，另定之執行刑，其裁量所定之
    刑期，不得較重於前定之執行刑加計後裁判宣告之刑之總和
    （最高法院109年度台抗字第1368號裁定意旨參照）。
三、經查：
　㈠受刑人前因販賣第二級毒品等案件，業經臺灣嘉義地方法院
    （下稱嘉義地院）、本院先後判處如附表所示之刑，均已確
    定在案，有臺灣高等法院被告前案紀錄表、上開案件之判決
    書附卷可稽，是聲請人以本院為最後事實審法院，聲請就受
    刑人所犯附表所示之罪合併定其應執行之刑，核屬正當，應
    予准許。
　㈡受刑人所犯附表編號1、2所示之罪，業經原判決即嘉義地院1
    10年度訴字第60號判決定應執行有期徒刑4年，編號4至6所
    示之罪，經原判決即本院110年度訴字第467號、480號合併
    判決定應執行有期徒刑6年2月確定，是依前揭二說明，本院
    就附表所示受刑人所犯各罪再為定應執行刑之裁判時，除不
    得逾越刑法第51條第5款所定法律之外部界限，亦應受前開
    裁判所為定應執行刑之拘束，即不得重於如附表所示各罪加
    計之總和外，亦不得重於前揭所定之執行刑有期徒刑「4年
    」、「6年2月」及附表編號3所示「7月」加計後之總和。爰
    參酌受刑人附表編號3所示之罪為非法持有槍砲之主要零件
    罪，其餘附表編號1、2、4至6所示之罪均為販賣第二級毒品
    罪，罪質相同，為兼顧刑罰衡平之要求及矯正受刑人之目的
    ，並參酌受刑人於陳述意見調查表中表示：我還有其他案件
    ，希望等全部結束後再一起定刑等語等一切情狀，定其應執
    行刑如主文所示。
四、依刑事訴訟法第477條第1項，刑法第50條第1項前段、第51
    條第5款、第53條，裁定如主文。
中    華    民    國   111    年    4     月     6    日
                  刑事第五庭    法  官  陳雅琪
以上正本證明與原本無異　　　　　　　　　
如不服本裁定，應於裁定送達後5日內向本院提出抗告狀（須附
繕本）。
                                書記官  林家莉
中　　華　　民　　國　　111 　年　　4 　　月　　6 　　日
附表：
編           號           １          ２          ３ 罪           名  販賣第二級毒品罪 販賣第二級毒品罪 非法持有槍砲主要零件罪 宣    告     刑  （不含沒收）  有期徒刑3年9月  有期徒刑3年10月 有期徒刑7月，併科罰金新臺幣30,000元 犯  罪   日  期  109年7月3日上午5時32分許 109年7月5日上午2時許 109年5月間某日至同年8月19日11時32分許 偵  查   機  關 年  度   案  號  嘉義地檢109年度偵字第6810號、6811號、9902號、9903號 同左 雲林地檢109年度偵字第5647號、5801號 最後事實審 法        院 臺灣嘉義地方法院 同左 臺灣雲林地方法院  案        號 110年度訴字第60號 同左 110年度訴字第330號  判  決 日 期 110年5月18日 同左 110年9月13日 確定判決 法        院 臺灣嘉義地方法院 同左 臺灣雲林地方法院  案        號 110年度訴字第60號 同左 110年度訴字第330號  判決確定日期 110年6月21日 同左 110年10月15日 是否為得易科罰金之案件           否          否          否 備           註  ⒈雲林地檢110年度執助字第453號。 ⒉編號1、2之刑，經原判決定應執行有期徒刑4年確定。 同左 雲林地檢110年度執字第2595號  

編           號           ４          ５          ６ 罪           名  販賣第二級毒品罪 販賣第二級毒品罪 販賣第二級毒品罪 宣    告     刑  （不含沒收）  有期徒刑4年 有期徒刑5年9月 有期徒刑6年 犯  罪   日  期  109年7月8日晚間8時40分許 110年2月25日凌晨1時51分後之某時許 110年4月1日晚間10時49分許 偵  查   機  關 年  度   案  號  雲林地檢110年度偵字第4176號、5717號、6088號、6169號、6170號 同左 同左 最後事實審 法        院 臺灣雲林地方法院 同左 同左  案        號 110年度訴字第467號、480號 同左 同左  判  決 日 期 110年12月14日 同左 同左 確定判決 法        院 臺灣雲林地方法院 同左 臺灣雲林地方法院  案        號 110年度訴字第467號、480號 同左 同左  判決確定日期 111年1月11日 同左 同左 是否為得易科罰金之案件           否          否          否 備           註  ⒈雲林地檢111年度執字第308號。 ⒉編號4至6之刑，經原判決定應執行有期徒刑6年2月確定。 同左 同左